臺灣新北地方法院刑事判決
111年度訴字第684號
公  訴  人  臺灣新北地方檢察署檢察官
被      告  顏采婕





            傅冠瑋



                    （現在法務部矯正署臺北監獄臺北分監執行）
上列被告因詐欺等案件，經檢察官提起公訴（110年度偵字第326
76號），本院判決如下：
    主  文
顏采婕共同犯詐欺取財罪，處有期徒刑肆月，如易科罰金，以新
臺幣壹仟元折算壹日。
傅冠瑋犯以網際網路散布犯詐欺取財罪，處有期徒刑壹年壹月。
又共同犯詐欺取財罪，處有期徒刑肆月，如易科罰金，以新臺幣
壹仟元折算壹日。
未扣案之傅冠瑋之犯罪所得新臺幣貳仟元、顏采婕之犯罪所得新
臺幣壹萬元均沒收，於全部或一部不能沒收或不宜執行沒收時，
追徵其價額。
顏采婕其餘被訴部分無罪。
    事  實
一、傅冠瑋明知其並無販賣車牌號碼000-000號普通重型機車（
    下稱本案機車）之真意，竟意圖為自己不法之所有，基於以
    網際網路對公眾散布而詐欺取財之犯意，於民國110年3月16
    日凌晨0時36分前不久某時許，以行動電話連結網際網路後
    ，在社群網站Facebook之不特定多數人均得瀏覽之網頁上，
    以暱稱「Lee Allen」張貼欲出售本案機車之不實訊息，致
    程以誠瀏覽上開訊息後陷於錯誤，與傅冠瑋聯絡交易事宜，
    並約定頭期款為新臺幣（下同）2,000元後，傅冠瑋即於110
    年3月16日凌晨0時36分許，騎乘本案機車前往新北市○○區○○
    街000號前，程以誠將2,000元交予傅冠瑋，傅冠瑋則將本案
    機車交予程以誠，並由不知情之顏采婕（此部分涉犯詐欺罪
    嫌，經本院為無罪之諭知，詳下述）駕駛車牌號碼0000-00
    號自用小客車（下稱本案汽車）搭載傅冠瑋離去，程以誠則
    將本案機車停放在其新北市○○區○○路000號3樓居所之地下室
    。傅冠瑋再於同（16）日凌晨3時24分許，搭乘不知情之蔡
    易澄（涉犯侵占罪嫌，經檢察官另為不起訴處分）騎乘之車
    牌號碼000-000號普通重型機車至程以誠上開居所之地下室
    後，將本案機車駛離，以此方式詐得程以誠所交付之頭期款
    2,000元。
二、程以誠於同（16）日上午6時許，發現本案機車不見後，調
    閱監視錄影畫面，發現本案機車遭人駛離，旋聯繫傅冠瑋，
    傅冠瑋即與程以誠相約在新北市○○區○○路0段000號前見面。
    傅冠瑋、顏采婕則共同意圖為自己不法之所有，基於詐欺取
    財之犯意聯絡，由顏采婕於同日上午6時24分許，駕駛本案
    汽車搭載傅冠瑋前往上址赴約，傅冠瑋先要求程以誠上車，
    顏采婕即開往新北市板橋區長江路1段與民生路3段路口一帶
    ，由傅冠瑋向程以誠佯稱知悉何人駛離本案機車，可以帶領
    程以誠尋找該人，惟程以誠須先將其APPLE廠牌iPhone 11型
    號手機（IMEI碼：000000000000000號；下稱本案手機）回
    復為原廠預設值後放置在本案汽車內，以避免遭人追蹤云云
    ，致程以誠陷於錯誤，依指示將本案手機回復原廠預設值後
    放置在本案汽車內，交付顏采婕、傅冠瑋持有保管，並與傅
    冠瑋一同下車，由傅冠瑋佯裝帶領程以誠前往找人，顏采婕
    再立刻駛離本案汽車，傅冠瑋復假意購買檳榔後，乘隙離去
    與顏采婕會合，以此方式詐得本案手機。顏采婕並於同（16
    ）日稍晚某時許，在臺北市○○區○○路000號Js通訊行，將本
    案手機以10,000元之代價出售予不知情之林宸浩，林宸浩再
    於110年5月間，將本案手機售予不知情之李家瑩，並供不知
    情之陶建宇使用，嗣經檢察官調閱手機序號通聯紀錄，而查
    悉上情。
三、案經程以誠訴由新北市政府警察局中和分局報告臺灣新北地
    方檢察署檢察官偵查起訴。
    理  由
甲、有罪部分：
壹、證據能力部分：
　　按被告以外之人於審判外之陳述，雖不符刑事訴訟法第159
    條之1至第159條之4之規定，而經當事人於審判程序同意作
    為證據，法院審酌該言詞陳述或書面陳述作成時之情況，認
    為適當者，亦得為證據。當事人、代理人或辯護人於法院調
    查證據時，知有第159條第1項不得為證據之情形，而未於言
    詞辯論終結前聲明異議者，視為有前項之同意，刑事訴訟法
    第159條之5定有明文。查本判決所引用具傳聞性質之各項證
    據資料，經本院於審判期日依法踐行調查證據程序，檢察官
    、被告顏采婕、傅冠瑋就上開證據之證據能力均未爭執，於
    言詞辯論終結前亦未聲明異議，本院審酌上開證據作成時之
    情狀，並無違法或不當等情形，且與本案相關之待證事實具
    有關聯性，認為以之作為本案之證據亦屬適當，爰依前揭規
    定，認均應有證據能力。
貳、實體部分：
一、認定犯罪事實所憑之證據及理由：
㈠、前揭事實欄一所示犯罪事實，業據被告傅冠瑋於本院審理中
    坦承不諱（本院卷第71、191、198頁），核與證人即告訴人
    程以誠（偵卷第14至16頁反面、第67至68頁，本院卷第170
    至175頁）於偵查及本院審理中之證述、證人即同案被告蔡
    易澄（偵卷第11至12頁反面、第68頁反面）於偵查時之證述
    情節均大致相符，並有被告傅冠瑋之指認犯罪嫌疑人紀錄表
    （偵卷第26至27頁反面）、車輛詳細資料報表（偵卷第34至
    35頁）、監視錄影畫面截圖（偵卷第38頁正反面）、新北市
    政府警察局海山分局新海派出所受理各類案件紀錄表、受理
    案件證明單（偵卷第39至40頁）在卷可佐，足認被告傅冠瑋
    前開任意性自白核與事實相符，堪以採信。
㈡、關於事實欄二部分，訊據被告顏采婕固不否認將本案手機售
    出之事實，惟矢口否認有何詐欺犯行，辯稱：當時我從事手
    機買賣，本案汽車上本來就有很多支手機，我不知道自己如
    何取得本案手機，甚至我不知道本案手機被我賣掉了云云；
    被告傅冠瑋固不否認向告訴人佯稱知悉何人騎走本案機車，
    佯裝帶告訴人前往尋找該人，實則將告訴人丟在路旁，即乘
    隙離開之事實，然矢口否認有何詐欺犯行，辯稱：我不知道
    告訴人將本案手機留在本案汽車內，也不知道顏采婕賣掉本
    案手機一事云云。經查：　
 1、被告傅冠瑋自告訴人之居所地下室將本案機車騎走以後，告
    訴人發現本案機車不翼而飛，調閱監視器後發現遭人騎走，
    旋詢問被告傅冠瑋是否知悉此事，被告傅冠瑋向告訴人佯稱
    知悉何人騎走本案機車，並與告訴人相約見面，被告顏采婕
    即於上開時間，駕駛本案汽車，搭載被告傅冠瑋前往赴約，
    被告傅冠瑋佯裝帶同告訴人前往尋找騎走本案機車之人，與
    告訴人先行下車，被告顏采婕即駕車離去，被告傅冠瑋再乘
    隙離開，將告訴人留在路旁，與被告顏采婕會合後離去，被
    告顏采婕復於當日稍晚將本案手機售予不知情之林宸浩等節
    ，業據證人即告訴人（偵卷第14至16頁反面、第67至68頁，
    本院卷第170至179頁）、證人林宸浩（偵卷第83頁反面至第
    84頁、第107頁正反面）分別證述明確，並有監視錄影畫面
    截圖（偵卷第37至38頁反面）、勘驗筆錄及照片（偵卷第76
    至77、79至80頁）、消費者舊機回收表（偵卷第85頁）在卷
    可參，且為被告傅冠瑋、顏采婕所不爭執（本院卷第71、11
    1至112、192至196頁），是此部分事證明確，首堪認定。
 2、告訴人於上開時間搭乘被告顏采婕駕駛之本案汽車，被告顏
    采婕、傅冠瑋向告訴人稱可帶其尋找騎走本案機車之人，然
    告訴人與被告傅冠瑋下車前往尋找該人住處前，告訴人須先
    將本案手機回復原廠設定值，並放置在本案汽車內，以避免
    遭人追蹤，告訴人即按被告顏采婕、傅冠瑋之指示，將本案
    手機回復原廠設定值放在本案汽車內，與被告傅冠瑋一同下
    車，被告顏采婕旋即駕車離去，被告傅冠瑋不久後亦乘隙離
    去，告訴人之本案手機因而遭被告顏采婕、傅冠瑋取走等節
    ，業據證人即告訴人於偵查中證述：我發現本案機車不見以
    後，立刻聯絡傅冠瑋，因為是他賣車給我，我們約在板橋區
    長江路見面，顏采婕、傅冠瑋即駕車載我繞來繞去，他們說
    知道是誰將本案機車騎走，並開到某社區附近，跟我說那個
    人住在樓上，要求我將手機格式化後放在車上，我即將本案
    手機格式化，並放在駕駛座與副駕駛座中間置杯架處後，與
    傅冠瑋一同下車，不久傅冠瑋說要買檳榔就跑走了，顏采婕
    也開車離開，我最後是搭乘計程車回家等語（偵卷第67至68
    頁），於本院審理中證述：當時顏采婕、傅冠瑋說要去找騎
    走本案機車的人，但怕有定位，要求我將手機格式化並關機
    ，且要放在車上，我即將本案手機格式化並放在車上，再與
    傅冠瑋下車去找那個人，不久傅冠瑋說要買檳榔，我在原地
    等，他很久都沒有回來，我去找他，發現傅冠瑋已經不見，
    顏采婕也已經開車離開等語（本院卷第172至179頁）明確，
    並有前揭監視錄影畫面截圖（偵卷第37頁）、勘驗筆錄及照
    片（偵卷第76至77、79至80頁）在卷可參。另被告顏采婕於
    同日稍晚，將本案手機售予不知情之林宸浩一節，業如前述
    ，可知告訴人確有於上開時間，將本案手機留在本案汽車內
    ，另參以告訴人證稱：我當時沒有要販賣本案手機，那是我
    當時唯一1支手機等語（本院卷第176至177頁），及告訴人
    於偵查及本院審理中針對其遭被告顏采婕、傅冠瑋要求格式
    化本案手機並放在本案汽車內等節，均能就細節予以詳述，
    倘非告訴人親身經歷此情，應無可能為如此前後一致且能詳
    敘細節之指訴，是益證告訴人之指訴內容實可採信，足認被
    告顏采婕、傅冠瑋當時確有對告訴人施以上開詐術，致告訴
    人陷於錯誤，因而將本案手機格式化並放在本案汽車內等節
    無訛。
 3、此外，被告傅冠瑋於本院審理中亦稱：我只是想叫告訴人出
    來，整他一下等語（本院卷第193頁），並不諱言有設局欺
    騙告訴人到場之情形，參以被告顏采婕旋於同日稍晚將留置
    在車內之本案手機變賣，亦足徵被告2人之犯意甚明。被告
    顏采婕、傅冠瑋固辯稱不知車內有本案手機云云，被告傅冠
    瑋另以本案手機在車內，當初僅是要整告訴人云云置辯，惟
    被告傅冠瑋既已騎回本案機車，並因而詐得2,000元，究有
    何必要再基於單純作弄告訴人之目的而將之約出，已難置信
    。況被告傅冠瑋於事實欄一所示犯行中所獲之2,000元，其
    中有1,000元給被告顏采婕，以補貼被告顏采婕開車搭載之
    油錢等情，業據被告傅冠瑋、顏采婕於本院審理中供述在卷
    （本院卷第193、194頁），顯見其到場並非毫無交通成本，
    更無可能僅係為作弄告訴人，即大費周章請被告顏采婕駕車
    搭載其與告訴人前往板橋區長江路附近兜轉，所辯顯係卸責
    之詞，無從採信。而被告顏采婕於本院審理中供稱：我當時
    從事手機買賣，我向他人收購手機都是買斷，也會請對方格
    式化手機等語（本院卷第181至182頁），則被告顏采婕既係
    買斷手機後再售出，對於經手之每支手機來源、購買價格均
    應清楚知悉，始可合理定價再售出，其卻辯稱不知本案手機
    來源，即將之出售，此情顯然違反常理，而被告顏采婕就其
    所言當時車內有多支手機，致其無法分辨告訴人之本案手機
    乙情，始終又未能提出事證供本案參佐，所辯前詞，亦屬空
    言杜撰，不足採信。
 4、綜上所述，本件事證明確，被告顏采婕、傅冠瑋上開犯行均
    堪認定，俱應予依法論科。
二、論罪科刑：
㈠、核被告傅冠瑋如事實欄一所為，係犯刑法第339條之4第1項第
    3款之以網際網路對公眾散布而犯詐欺取財罪。
㈡、按詐欺罪係以意圖為自己或第三人不法之所有，以詐術使人
    將財物交付為其成立要件，所謂交付，應係指對於財物之處
    分而言，故詐欺罪之行為人，其取得財物，必須由於被詐欺
    人對於該財物之處分而得方屬之；而刑法第325條第1項所稱
    之搶奪，係指乘人不備或不及抗拒而公然攫取他人支配範圍
    以內之物，移轉於自己實力支配下之行為而言，與竊取者係
    乘人不知，以和平或秘密方法竊得其物之情形，顯然有別。
    起訴意旨雖認被告顏采婕、傅冠瑋於告訴人下車後，逕自駕
    車離去，以此取走本案手機，已有不法腕力之實施，應屬刑
    法第325條第1項之搶奪罪等語；然而，告訴人將本案手機放
    在車內而交付被告顏采婕、傅冠瑋持有保管，係因受被告顏
    采婕、傅冠瑋施以詐術後之自行處分行為，當屬和平移轉物
    之所有，且本案手機已移轉於被告顏采婕、傅冠瑋之實力支
    配，故被告顏采婕、傅冠瑋利用告訴人陷於錯誤而將本案手
    機放在車內一舉，自與「行為人乘人不備或不及抗拒而施以
    不法腕力，公然攫取他人支配範圍以內之物」之搶奪要件未
    合。是核被告顏采婕、傅冠瑋如事實欄二所為，均應係犯刑
    法第339條第1項之詐欺取財罪。起訴意旨認被告顏采婕、傅
    冠瑋所為係犯刑法第325條第1項之搶奪罪，容有誤會，惟起
    訴之基本社會事實同一，自應依法變更起訴法條。
㈢、共同正犯：
    被告顏采婕、傅冠瑋就事實欄二所示詐欺犯行，有犯意聯絡
    及行為分擔，為共同正犯。
㈣、罪數：
　　被告傅冠瑋就事實欄一、二所犯以網際網路對公眾散布而犯
    詐欺取財、普通詐欺取財犯行，犯意各別，行為互殊，應予
    分論併罰。
㈤、爰審酌被告傅冠瑋、顏采婕不思循合法途徑賺取所需，竟對
    告訴人施詐並獲取財物，顯然欠缺尊重他人財產權之守法觀
    念，亦有害於交易秩序安全之維護，所為實值非難；並考量
    被告傅冠瑋坦承部分犯行，及被告傅冠瑋、顏采婕迄今未能
    與告訴人達成和解，未能填補其等犯罪所生之損害，有本院
    公務電話紀錄附卷可佐（本院卷第274至276頁）；兼衡其等
    犯罪之動機、目的、手段、素行（參本院卷第7至22頁臺灣
    高等法院被告前案紀錄表），暨被告顏采婕於本院審理中自
    述高職肄業之教育程度、先前從事餐飲服務業，與外婆、媽
    媽同住之生活狀況（本院卷第199頁）、被告傅冠瑋於本院
    審理中自述高職肄業之教育程度、先前擔任外送員、與母親
    同住之生活狀況（本院卷第199頁）等一切情狀，分別量處
    如主文所示之刑，並就被告顏采婕、傅冠瑋涉犯普通詐欺取
    財罪部分，諭知易科罰金之折算標準。
三、沒收：
㈠、按犯罪所得，屬於犯罪行為人者，沒收之，但有特別規定者
    ，依其規定；再按前2項之沒收，於全部或一部不能沒收或
    不宜執行沒收時，追徵其價額，刑法第38條之1第1項、第3
    項分別定有明文。又共同正犯之犯罪所得，沒收或追徵，應
    就各人所分得之數額分別為之；先前對共同正犯採連帶沒收
    犯罪所得之見解，已不再援用及供參考（最高法院104年度
    第13次刑事庭會議決議意旨參照），此為最高法院近來一致
    之見解。
㈡、經查，被告傅冠瑋於事實欄一所示犯行詐得之2,000元，係其
    犯罪所得，雖未扣案，仍應依刑法第38條之1第1項、第3項
    之規定，宣告沒收，於全部或一部不能沒收或不宜執行沒收
    時，追徵其價額。
㈢、另被告顏采婕、傅冠瑋於事實欄二所示犯行詐得之本案手機
    ，由被告顏采婕以10,000元之價格變賣予不知情之林宸浩一
    節，業經證人林宸浩證述在卷（偵卷第83頁反面至第84頁）
    ，並有消費者舊機回收表可佐（偵卷第85頁），且為被告顏
    采婕所不爭執（本院卷第112頁），可知被告傅冠瑋對於本
    案手機並無事實上處分權，亦無證據證明被告顏采婕曾將販
    賣本案手機所得分予被告傅冠瑋，揆諸上開說明，自不予對
    被告傅冠瑋宣告沒收，而就上開部分詐得財物變價換取之10
    ,000元，屬犯罪所得，未據扣案，為避免被告顏采婕無端坐
    享犯罪所得，且經核本案情節，宣告沒收並無過苛之虞，是
    以被告顏采婕此部分犯罪所得，應依刑法第38條之1第1項前
    段、第3項、第4項規定，於被告顏采婕所犯該次犯行項下宣
    告沒收，於全部或一部不能沒收或不宜執行沒收時，追徵其
    價額。
乙、無罪部分：
壹、公訴意旨略以：被告顏采婕與被告傅冠瑋共同意圖為自己不
    法之所有，基於以網際網路對公眾散布而詐欺取財之犯意，
    於事實欄一所示時間，駕駛本案汽車，與被告傅冠瑋一同前
    往新北市○○區○○街000號前，參與被告傅冠瑋與告訴人關於
    本案機車之交易，並搭載被告傅冠瑋離去，嗣後與被告傅冠
    瑋朋分頭期款2,000元，因認被告顏采婕共同涉犯刑法第339
    條之4第1項第3款之以網際網路對公眾散布而犯詐欺取財罪
    嫌。
貳、按犯罪事實應依證據認定之，無證據不得認定犯罪事實；不
    能證明被告犯罪者，應諭知無罪之判決，刑事訴訟法第154
    條第2項、第301條第1項分別定有明文。又刑事訴訟上證明
    之證據資料，無論其為直接證據或間接證據。均須達於通常
    一般之人均不致於有所懷疑，而得確信其為真實之程度，始
    得據為有罪之認定，若未達此程度，而有合理性懷疑之存在
    ，依「罪證有疑，利於被告」之證據法則，即應為有利於被
    告之認定。
參、公訴意旨認被告顏采婕涉有上開以網際網路對公眾散布而犯
    詐欺取財罪嫌，係以被告顏采婕於偵查中之供述、證人即同
    案被告傅冠瑋、蔡易澄、證人即告訴人於偵查中之證述、監
    視錄影畫面截圖等為其主要論據。訊據被告顏采婕固不否認
    與同案被告傅冠瑋一同前往與告訴人交易本案機車，並朋分
    頭期款2,000元等節，惟堅詞否認參與上開詐欺犯行，辯稱
    ：因為當時我有本案汽車，所以傅冠瑋要去哪裡我都會載他
    ，傅冠瑋跟我說他把本案機車賣掉，沒辦法回家，我才會開
    車跟他一起過去交易本案機車，再把他載回家，他分1,000
    元給我是要補貼我油錢，我不知道傅冠瑋實際上沒有要賣本
    案機車等語。
肆、經查：
一、同案被告傅冠瑋於上開時、地，佯與告訴人交易本案機車時
    ，被告顏采婕曾駕駛本案汽車到場，並搭載同案被告傅冠瑋
    離去，及朋分本案機車之頭期款2,000元等節，業據證人即
    同案被告傅冠瑋於偵查中（偵卷第3頁反面至第4頁、第65至
    66頁反面）、證人即告訴人於偵查及本院審理中（偵卷第14
    至15頁、第67頁反面，本院卷第171至174頁）分別證述明確
    ，並為被告顏采婕於本院審理中所不否認（本院卷第111頁
    ），是此部分事證明確，堪予認定。
二、證人即同案被告傅冠瑋於偵查中證稱：我在網路上與告訴人
    達成買賣本案機車之協議後，請顏采婕跟我一起去交易，交
    易完成後，我在車上將1,000元分給顏采婕，後來我才請蔡
    易澄載我到告訴人居所的地下室，將本案機車騎走，我沒有
    跟顏采婕說我不想賣本案機車給告訴人的事情等語（偵卷第
    3頁反面至第4頁、第65頁正反面），及證人即告訴人於偵查
    及本院審理中證稱：當時我在網路上與傅冠瑋達成買賣本案
    機車之協議，是傅冠瑋與顏采婕一起來與我交易，後來本案
    機車被2個人騎走，但我不知道是誰等語（偵卷第14頁反面
    、第16頁反面、第67頁反面），另證人蔡易澄於偵查中證稱
    ：傅冠瑋跟我說他朋友將本案機車騎回家，那個人剛好跟我
    住在同一個社區，請我帶他去騎本案機車，到家後我請警衛
    開門，被告傅冠瑋即騎本案機車，載我回去唱歌的地方等語
    （偵卷第68頁反面），是由證人即同案被告傅冠瑋、告訴人
    、蔡易澄上開證述可知，同案被告傅冠瑋與告訴人係在網路
    上商談本案機車之交易事宜，且被告顏采婕僅於同案被告傅
    冠瑋交付本案機車予告訴人時在場，而未參與同案被告傅冠
    瑋事後與證人蔡易澄一同將本案機車騎走之過程，則被告顏
    采婕是否知悉同案被告傅冠瑋自始即無販賣本案機車之真意
    一節，即非無疑。
三、至於被告顏采婕雖分得1,000元，惟被告顏采婕供稱：傅冠
    瑋會分我1,000元應該是補貼我油錢，因為我在他交易本案
    機車後，載他回家等語（本院卷第194頁），核與證人即同
    案被告傅冠瑋證稱：我給被告顏采婕1,000元，是要補貼他
    油錢等語（本院卷第193頁）大致相符，考量被告傅冠瑋確
    係因賣掉本案機車始搭乘被告顏采婕駕駛之車輛離去，亦與
    常情無違，自無由單憑被告顏采婕分得1,000元，即逕認被
    告顏采婕確有與同案被告傅冠瑋共同詐欺取財之犯意聯絡及
    行為分擔。
四、綜上所述，證人即同案被告傅冠瑋、告訴人之證述，均無法
    證明被告顏采婕與同案被告傅冠瑋有共同以網際網路對公眾
    散布而犯詐欺取財之犯意聯絡及行為分擔，此外，依卷內現
    存全部證據資料，復無其他證據足資認定被告顏采婕有何檢
    察官所起訴之共同參與以網際網路對公眾散布而犯詐欺取財
    犯行，即屬不能證明被告顏采婕犯罪，揆諸前揭說明，自應
    為被告顏采婕無罪之諭知。
據上論結，應依刑事訴訟法第299條第1項前段、第300條、第301
條第1項前段，判決如主文。
本案經檢察官鄭朝光提起公訴，檢察官楊婉鈺到庭執行職務。
中　　華　　民　　國　　111 　年　　10 　月　　25　　日
                  刑事第十四庭  審判長法  官  王榆富

                                      法  官  梁家贏

                                      法  官  鄭琬薇
上列正本證明與原本無異。
如不服本判決，應於判決送達後20日內敘明上訴理由，向本院提
出上訴狀 (應附繕本) ，上訴於臺灣高等法院。其未敘述上訴理
由者，應於上訴期間屆滿後20日內向本院補提理由書「切勿逕送
上級法院」。
                                      書記官  陳鴻慈
中　　華　　民　　國　　111 　年　　10　　月　　25　　日
附錄本案論罪科刑之法條
◎中華民國刑法第339條
意圖為自己或第三人不法之所有，以詐術使人將本人或第三人之
物交付者，處5年以下有期徒刑、拘役或科或併科50萬元以下罰
金。
以前項方法得財產上不法之利益或使第三人得之者，亦同。
前二項之未遂犯罰之。

◎中華民國刑法第339條之4
犯第339條詐欺罪而有下列情形之一者，處1年以上7年以下有期
徒刑，得併科1百萬元以下罰金：
一、冒用政府機關或公務員名義犯之。
二、三人以上共同犯之。
三、以廣播電視、電子通訊、網際網路或其他媒體等傳播工具，
    對公眾散布而犯之。
前項之未遂犯罰之。